臺灣臺北地方法院刑事判決　　　　　　　94年度易字第1416號
　　公　訴　人　臺灣臺北地方法院檢察署檢察官
　　被　　　告　戊○○
　　　　　　　　　　　　號
　　　　　　　　乙○○
上開被告等因竊盜等案件，經檢察官提起公訴（九十四年度偵字
第一二八七七號），本院判決如下：
    主  文
戊○○傷害人之身體，處拘役拾日，如易科罰金，以佰元折
算壹日；又竊盜，處有期徒刑肆月，如易科罰金，以佰元折算
壹日。
乙○○無罪。
    事  實
一、戊○○於民國九十三年十月二十五日晚上八時許，在臺北市
    ○○路五三三號果菜市場內，因其所駕駛之車輛為己○○不
    慎駕駛車牌號碼為ＧＬ—三六三號貨車擦撞，戊○○竟基於
    傷害人身體之犯意，持鐵管毆打己○○之腿部，造成己○○
    受有左大腿後側瘀腫之傷害。
二、戊○○於九十四年七月二十八日晚上十時四十分許，駕駛車
    輛經過臺北市○○○路三三六號濱江果菜市場入口處花圃，
    因見臺北農產運銷股份有限公司（下稱臺北農產公司）將其
    所有價值約新臺幣（下同）一、二十萬元之防水閘門五片置
    放該處而無人看管，即意圖為自己不法之所有，徒手竊取上
    開防水閘門五片且將之置放在其所駕駛之車輛上，得手後即
    駕車離去，嗣因臺北農產公司人員發現防水閘門失竊，經過
    濾監視錄影帶且報警處理，始查悉上情。
三、案經己○○訴請臺北市政府警察局萬華分局及臺北市政府警
    察局中山分局報請臺灣臺北地方法院檢察署檢察官偵查起訴
    。
    理  由
壹、有罪部分：
一、上開犯罪事實，業據被告戊○○於警詢、偵查及本院審理中
    坦白承認，核與告訴人己○○指訴及證人即臺北農產公司駐
    衛警人員丙○○證述情節相符，且有臺北市立和平醫院診斷
    證明書、監視錄影帶翻拍照片在卷可資佐證，被告自白與事
    實相符，本件事證業已明確，被告犯行均堪以認定。
二、核被告所為，係犯刑法第二百七十七條第一項之傷害罪、刑
    法第三百二十條第一項之竊盜罪。被告所犯上開二罪，犯意
    各別，行為不同，應分論併罰。爰審酌被告於警詢、偵查及
    本院審理中均坦白承認上開犯行，並表示悔意，犯後態度尚
    佳，被告因與告訴人發生爭執而持鐵管毆打告訴人腿部及因
    見無人看管而心生竊意，犯罪動機尚為單純，犯罪手段及其
    所為致使告訴人身體受傷之程度及使臺北農產公司所受損害
    之情狀，分別量處如主文所示之刑，並均諭知易科罰金之折
    算標準。
三、至於檢察官就被告戊○○併案審理部分（臺灣板橋地方法院
    檢察署九十四年度偵字第一六八○三號），併辦意旨略以：
    戊○○意圖為自己不法之所有，於九十四年九月二十三日上
    午十時許，在彰化縣二林鎮○○里○○○街，竊取甲○○及
    庚○○所有車牌號碼為八Ｅ—二六一一號自用小貨車，因認
    被告涉犯刑法第三百二十條第一項之竊盜罪嫌而與本案具有
    連續犯之裁判上一罪關係等語。訊據被告戊○○堅決否認有
    竊取上開車輛之犯行，並辯稱：上開車輛係由伊向甲○○借
    款再向丁○○購得，僅因無法登記在伊名下而商得甲○○同
    意登記在甲○○名下等語。經查：證人甲○○於本院到庭結
    證稱：上開車輛係戊○○向伊借款再向丁○○購得，因戊○○有些資格不符，所以戊○○向伊請求借名登記在伊名下，
    車子一直都是戊○○再使用。伊與戊○○有說好如果錢沒有
    歸還或戊○○隨便使用車子，伊就去報遺失，後來因為戊○○沒有將車子開去驗車且又失去聯繫，伊才跟太太庚○○說
    去報遺失等語（見本院九十四年十一月十七日審判筆錄）；
    證人庚○○亦到庭結證稱：上開車輛係由戊○○出面向原車
    主丁○○購得，因戊○○又拜託伊先生甲○○幫忙借名登記
    及借錢，所以戊○○就將相關資料交由伊去監理站辦理過戶
    ，車子都是被告在使用，後來有接到通知說要去驗車，伊即
    轉告被告此事，但被告一直都沒去驗車且又沒有再去為伊工
    作或還錢，甲○○與戊○○聯絡後，戊○○才說要將車子給
    伊抵債，接著戊○○就不見了，伊才去報遺失等語（見同上
    審判筆錄），與被告上開所辯情節相符，此部分尚難認被告
    有何竊盜上開車輛之犯行，自亦難認與本案前開認定有罪部
    分有何連續犯之裁判上一罪關係，本院實無從就併案審理部
    分加以審究，應將併案審理部分退由檢察官另為適法之處理
    ，併此敘明。
貳、無罪部分：
一、公訴意旨略以：戊○○於九十四年七月十九日上午六時許，
    將其所竊得之上開防水閘門五片載往臺北縣三重市○○○路
    一三四號乙○○經營之資源回收場，乙○○明知該防水閘門
    係贓物竟仍以九千餘元之代價予以購買，因認被告乙○○涉
    犯刑法第三百四十九條第二項之故買贓物罪嫌云云。
二、按犯罪事實應依證據認定之，無證據不得認定其犯罪事實，
    又不能證明被告犯罪者，應諭知無罪之判決，刑事訴訟法第
    一百五十四條第二項及第三百零一條第一項分別定有明文。
三、本案檢察官認被告乙○○涉犯故買贓物罪嫌，係以被告戊○○之供詞、證人丙○○證言及監視器錄影帶翻拍照片資料為
    論據。訊據被告乙○○堅決否認有上開犯行，並辯稱：伊並
    未向戊○○購得上開防水閘門云云。經查：
  (一)被告戊○○於本院審理中證稱：伊竊得上開防水閘門後即與
    其他拾得之破銅爛鐵載到乙○○在三重經營的資源回收場，
    將上開物品均出售與乙○○，乙○○並未詢問來源，伊亦未
    告知來源，當時白鐵一公斤三十多元，廢鐵一公斤五、六元
    ，上開防水閘門是白鐵，共賣得九千多元，其他破銅爛鐵是
    廢鐵，伊當日一共獲款一萬一千多元。後來過了二、三天，
    市場裡面的駐衛警問伊是否有拿上開防水閘門，伊就想說不
    妙了，接著就帶丙○○一起去乙○○的資源回收場找，但已
    經找不到了等語（見本院九十四年十一月十七日及九十四年
    十二月七日審理筆錄），核與證人丙○○到庭結證稱：伊任
    職於臺北農產公司駐衛警，本件戊○○竊得之防水閘門係臺
    北農產公司所有，大約係在颱風天隔天早上發現失竊，後來
    就調監視錄影帶過濾，結果循線是被告將上開防水閘門拿走
    ，有同事去問戊○○，戊○○也承認，伊就在戊○○帶領下
    前往乙○○經營之三重資源回收場找，但是已經找不到了等
    語（見本院九十四年十一月十七日審理筆錄）情節相符，足
    認被告戊○○確有在被告乙○○經營之資源回收場以九千餘
    元之價格出售上開防水閘門，被告乙○○辯稱未購入上開防
    水閘門云云，顯不足採。
  (二)縱本案被告乙○○確有以九千餘元之價格購入上開防水閘門
    ，然依據被告戊○○上開所述，被告戊○○於出售上開防水
    閘門時並未告知被告乙○○來源，被告乙○○亦未加以詢問
    ，而參以證人丙○○提出同樣式其他防水閘門之照片，失竊
    之防水閘門為白鐵製，其上並無任何特殊標誌，常人並無從
    由外觀可推知其用途為何而得判斷其價值若干，且被告乙○○雖係以經營資源回收場為業，然亦無任何證據資料顯示被
    告乙○○可知上開防水閘門之價值高達一、二十萬元，則被
    告乙○○以資源回收之市價即一公斤三十多元收購白鐵製防
    水閘門，與常情並無不合，從而，被告乙○○是否可知悉被
    告戊○○出售之防水閘門為贓物一節，實屬疑問，本案尚難
    認被告乙○○確有故買贓物之犯意。
  (三)至於卷附之監視錄影帶翻拍照片資料，僅係與被告戊○○下
    手行竊過程有關，並無從證明被告乙○○有何故買贓物之犯
    行。
  (四)綜上所述，本案檢察官所提出之證據均無法證明被告乙○○
    有何故買贓物犯行，此外，復查無其他積極證據足資證明被
    告乙○○有上開犯行，揆諸前開規定及說明，本案既不能證
    明被告乙○○犯罪，即應為無罪判決之諭知。
據上論斷，應依刑事訴訟法第二百九十九條第一項前段、第三百
零一條第一項，刑法第二百七十七條第一項、第三百二十條第一
項、第四十一條第一項前段，判決如主文。
本案經檢察官黃文明到庭執行職務
中　　華　　民　　國　　94　　年　　12　　月　　23　　日
                        臺灣臺北地方法院刑事第八庭
                            審判長法  官  陳德民
                                  法  官  孫曉青
                                  法  官  唐于智
上正本證明與原本無異。
如不服本判決，應於判決送達後10日內，向本院提出上訴狀。
                                  書記官  李玟郁
中　　華　　民　　國　　94　　年　　12　　月　　28　　日
附錄本案論罪法條
刑法第277條第1項
傷害人之身體或健康者，處3 年以下有期徒刑、拘役或1 千元以
下罰金。
刑法第320條第1項
意圖為自己或第三人不法之所有，而竊取他人之動產者，為竊盜
罪，處5 年以下有期徒刑、拘役或500 元以下罰金。
